【裁判字號】    88,易,1447
【裁判日期】    890117
【裁判案由】    賭博
【裁判全文】
臺灣嘉義地方法院刑事判決                        八十八年度易字第一四四七號
    公訴人  臺灣嘉義地方法院檢察署檢察官
    被  告  甲○○
            乙○○
右列被告等因賭博案件，經檢察官提起公訴（八十八年度偵字第七九六三號），本院
判決如左：
    主  文
甲○○共同連續意圖營利，聚眾賭博，處有期徒刑肆月，如易科罰金，以佰元折算
壹日。扣案之傳真機捌台、六合彩組頭單本（貳拾玖張）、計算機捌台、六合彩倍
數表陸張，均沒收。
乙○○共同連續意圖營利，聚眾賭博，處有期徒刑月，如易科罰金，以佰元折算
壹日，緩刑貳年。扣案之傳真機捌台、六合彩組頭單本（貳拾玖張）、計算機捌台
、六合彩倍數表陸張，均沒收。
    事  實
一、甲○○意圖營利，基於概括之犯意，自民國八十八年十一月三十日起，在嘉義市
    ○區○○街一○六巷八號公眾得出入之場所，連續設置賭具簽單，提供０一至四
    七號之號碼，以俗稱六合彩港式二星、三星、四星方式，聚集不特定多數人簽賭
    ，每簽注乙支為新台幣（下同）一百元，以每星期二及星期四開獎之香港六合彩
    中獎號碼所組合之數字為依據。簽中者，港式二星由甲○○賠付贏家五十三倍之
    彩金，港式三星賠付五百三十倍之彩金，港式四星賠付七千倍之彩金，若未簽中
    ，則賭資悉歸甲○○取得。乙○○自八十八年十二月二日下午五時許起，亦與甲
    ○○基於共同犯意之聯絡，負責接聽當期賭客簽賭六合彩號碼下注賭資之電話及
    整理六合彩簽單之工作。嗣於八十八年十二月二日下午五時二十分許，為警在上
    址當場查獲，並扣得甲○○所有供犯罪所用之傳真機八台、六合彩組頭單三本（
    二十九張）、計算機八台、六合彩倍數表六張。
二、案經嘉義市警察局第一分局報請臺灣嘉義地方法院檢察署檢察官偵查起訴。
    理  由
一、訊據被告甲○○、乙○○對於右揭事實均坦承不諱，復有被告甲○○所有供六合
    彩賭博犯罪所用之傳真機八台、計算機八台、六合彩組頭單三本（二十九張）、
    六合彩倍數表六張等物扣案可資佐證，被告所經營之港式二星、三星、四星之六
    合彩賭博，其中獎機率與簽賭者給付之簽賭金均不相當，顯有營利之意圖，被告
    之自白應與事實相符，本件事證明確，其等犯行洵堪認定。
二、查嘉義市○區○○街一○六巷八號雖為被告甲○○承租處，惟既係供不特定之多
    數人出入簽賭六合彩，自屬公眾得出入之場所。核被告二人所為，均係犯刑法第
    二百六十八條意圖營利，供給賭博場所及聚眾賭博罪，與同法第二百六十六條第
    一項前段在公眾得出入之場所賭博財物罪。被告二人間有犯意聯絡及行為分擔，
    均為共同正犯。其等於當期香港六合彩開獎前之多次接續行為，均係當次意圖營
    利，供給賭博場所及意圖營利，聚眾賭博，與在公眾得出入之場所賭博財物犯行
    之一部行為。而於每期開獎前接續行為中之意圖營利，供給賭博場所及意圖營利
    ，聚眾賭博，與公眾得出入之場所賭博財物，均係基於一個賭博犯意之決定，以
    達成同一犯罪之各個舉動，為一行為觸犯前開三罪名，屬想像競合犯，應從情節
    較重之意圖營利，聚眾賭博罪處斷。又被告等所犯上開之罪，時間緊接，犯罪構
    成要件相同，顯係基於概括犯意反覆為之，為連續犯，應依刑法第五十六條規定
    以一罪論，並加重其刑。爰審酌被告甲○○不思以正當工作獲取財產，竟經營六
    合彩賭博，供人簽賭財物，以從中獲取不法利益，助長社會僥倖心理，影響正常
    之社會經濟活動，及被告乙○○參予經營之時間短暫，暨其等犯罪後尚能知所悔
    悟，態度尚稱良好等一切情狀，分別量處如主文所示之刑，並諭知有期徒刑易科
    罰金之折算標準，以示懲儆。末查被告乙○○未曾受有期徒刑以上刑之宣告，有
    臺灣嘉義地方法院檢察署刑案資料查註紀錄表及台灣高等法院被告全國前案紀錄
    表各一份在卷可稽，其因一時失慮，致罹刑典，且尚在就學中，經此刑之宣告後
    ，應知所警愓而無再犯之虞，本院認以暫不執行其刑為適當，予以宣告緩刑二年
    ，以啟自新。扣案之傳真機八台、六合彩組頭單三本（二十九張）、計算機八台
    、六合彩倍數表六張，均為被告所有並供六合彩賭博犯罪所用之物，業據被告於
    本院審理時供明在卷，應併宣告沒收。
據上論斷，應依刑事訴訟法第二百九十九條第一項前段，刑法第二十八條、第五十六
條、第二百六十六條第一項前段、第二百六十八條、第五十五條、第四十一條、第七
十四條第一款、第三十八條第一項第二款，罰金罰鍰提高標準條例第一條前段、第二
條，判決如主文。
本案經檢察官林世芬到庭執行職務。
中      華      民      國    八十九    年      一      月     十七     日
                                      臺灣嘉義地方法院刑事第三庭
                                          法  官  彭  政  章
右正本證明與原本無異。
如不服本判決，應於判決送達後十日內向本院提出上訴狀( 應附繕本 )。
中      華      民      國    八十九    年      一      月     十七     日
                                          書記官  洪  麗  惠
附錄論罪法條：
刑法第二百六十八條：意圖營利，供給賭博場所或聚眾賭博者，處三年以下有期徒刑
                    ，得併科三千元以下罰金。
刑法第二百六十六條：在公共場所或公眾得出入之場所賭博財物者，處一千元以下罰
                    金。但以供人暫時娛樂之物為賭博者，不在此限。
                    當場賭博之器具與在賭檯或兌換籌碼處之財物，不問屬於犯人
                    與否，沒收之。


司法院資訊處製作；財團法人民間司法改革基金會備份。
